【裁判字號】    97,易,595
【裁判日期】    970724
【裁判案由】    竊盜
【裁判全文】
臺灣屏東地方法院刑事判決               97年度易字第595號
公  訴  人  臺灣屏東地方法院檢察署檢察官
被      告  甲○○
                    現於臺灣屏東監獄竹田分監
上列被告因竊盜案件，經檢察官提起公訴（97年度偵字第3629號
），被告於本院準備程序中就被訴事實為有罪之陳述，經本院告
知簡式審判程序意旨，並聽取公訴人及被告之意見後，本院裁定
依簡式審判程序審理，判決如下：
    主  文
甲○○竊盜，累犯，處有期徒刑捌月。又竊盜，累犯，處有期徒
刑陸月。又竊盜，累犯，處有期徒刑柒月。又竊盜，累犯，處有
期徒刑肆月。應執行有期徒刑壹年拾月。
    事  實
一、甲○○前有多次竊盜前科，前因竊盜案件，經臺灣高等法院
    高雄分院以93年度上易字第380 號判處應執行有期徒刑1 年
    2 月，依法減為有期徒刑7 月（以下簡稱第一案）；再因施
    用毒品案件，經臺灣高雄地方法院以93年度訴字第1892 號
    判處有期徒刑1 年、8 月，依法減為有期徒刑6 月、4 月，
    應執行有期徒刑1 年確定（以下簡稱第二案），前開第一案
    及第二案接續執行，於民國96年7 月16日因徒刑執行完畢出
    監。詎其仍不知悔改，復意圖為自己不法之所有，先後於下
    列時、地為竊盜犯行：
  (一)於97年5 月20日17時許，在屏東縣里港鄉○○村○○路61號
    之7 後面路旁，趁藍全榮所有、停放於路旁之車牌號碼6K-5
    212 號自小貨車鑰匙未拔取之機會，徒手竊取該自小貨車1
    部（價值約新臺幣《下同》150,000 元），得手後駛離現場
    ，平日藏放於高雄縣旗山鎮路旁，供己代步之用。
  (二)於97年5 月31日4 時許，駕駛上開竊得之自小貨車行經屏東
    縣里港鄉○○村○○路9 之1 號前，徒手竊取路旁屏東縣里
    港鄉公所所有水溝蓋10塊，得手後將水溝蓋置於上開自小貨
    車上離開現場，欲載至他處變賣。
  (三)於同日（31日）5 時許駕駛上開竊得之自小貨車行經屏東縣
    里港鄉土庫村北安3 之12號前，又徒手竊取路旁屏東縣里港
    鄉公所所有水溝蓋14塊，得手後亦將水溝蓋置於上開自小貨
    車上離開現場，欲載至他處變賣。經附近民眾發現水溝蓋失
    竊報警，然甲○○因自小貨車汽油用罄引擎無法發動，其為
    逃離現場，見附近乙○○所有、位於土庫村北安3 之6 號住
    宅大門未上鎖，於同日（31日）5 時30分許，另行起意侵入
    該住宅大門後，徒手竊取車庫內腳踏車1 部（價值約1,000
    元），得手後騎離現場，供己逃逸之用。（侵入住宅部分未
    據告訴）
二、嗣於同日（31日）6 時30分許，為警據報循線在屏東縣里港
    鄉○○村○○路150 號前當場查獲，並扣得車牌號碼6K-521
    2 號自小貨車1 部（已由被害人藍全榮委託兒子丙○○領回
    、自小貨車主開關及車內1 排座椅遭毀損部分未據告訴）、
    鐵水溝蓋24塊（每塊價值1400元、總價值33600 元，已由被
    害人屏東縣里港鄉公所所委託技工黃瑞盈領回）、腳踏車1
    部（已由被害人乙○○領回）。
三、案經被害人屏東縣里港鄉公所委請技工黃瑞盈訴由屏東縣政
    府警察局里港分局報告台灣屏東地方法院檢察署檢察官偵查
    起訴。
    理  由
一、本案被告所犯，並非法定刑為死刑、無期徒刑或最輕本刑3
    年以上有期徒刑之罪，亦非高等法院管轄第一審之案件，而
    被告於本院準備程序中就被訴事實為有罪之陳述，本院乃裁
    定進行簡式審判程序。又簡式審判程序之證據調查，依刑事
    訴訟法第273 條之2 規定，不受同法第159 條第1 項審判外
    陳述排除之限制，再被告對於卷內之各項證據，亦不爭執證
    據能力，故卷內所列之各項證據，自得作為證據，先予敘明
    。
二、上開犯罪事實，業據被告於偵查中及本院審理時自白不諱，
    核與證人即藍全榮之兒子丙○○、被害人屏東縣里港鄉公所
    技工黃瑞盈、被害人乙○○、於警詢中之證述相符，復有贓
    物認領、現場查證照片等件附卷可佐，其事證明確，被告犯
    行洵堪認定。
三、核被告所為，係犯刑法第320 條第1 項竊盜罪。被告先後四
    次之竊盜行為，犯意各別，應予分論併罰。又被告因竊盜案
    件，經臺灣高等法院高雄分院以93年度上易字第380 號判處
    應執行有期徒刑1 年2 月，依法減為有期徒刑7 月（以下簡
    稱第一案）；再因施用毒品案件，經臺灣高雄地方法院以93
    年度訴字第1892號判處有期徒刑1 年、8 月，依法減為有期
    徒刑6 月、4 月，應執行有期徒刑1 年確定（以下簡稱第二
    案），前開第一案及第二案接續執行，於96年7 月16日因徒
    刑執行完畢出監，此有台灣高等法院被告前案記錄表在卷可
    稽，其於5 年內故意再犯本件有期徒刑以上之四罪，俱為累
    犯，均應依刑法第47條第1 項之規定加重其刑。爰審酌被告
    正值青壯年，竟不思以正當手段獲取所需，為圖私慾而為竊
    盜犯行，實有不該，惟其犯罪後均坦承犯行，犯後態度尚可
    等一切情狀，各量處如主文所示之刑，並定其應執行刑。
據上論斷，應依刑事訴訟法第299 條第1 項前段、第273 條之1
、第284 條之1 ，刑法第320 條第1 項、第47條第1 項、第51條
第5 款，刑法施行法第1 條之1 ，判決如主文。
本件經檢察官李賜隆到庭執行職務
中    華    民    國    97    年    7     月    24    日
                  刑事第四庭    法  官  王炳人
以上正本證明與原本無異。
如不服本判決應於收受本判決送達後十日內向本院提出上訴書狀，
其未敘述上訴理由者，並得於提起上訴後十日內向本院補提理由
書狀（均須按他造當事人之人數附繕本）「切勿逕送上級法院」
中    華    民    國    97    年    7     月    25    日
                                書記官  潘豐益
附錄本判決論罪科刑法條全文
中華民國刑法第320條第1項
（普通竊盜罪、竊佔罪）
意圖為自己或第三人不法之所有，而竊取他人之動產者，為竊盜
罪，處 5 年以下有期徒刑、拘役或 5 百元以下罰金。


司法院資訊處製作；財團法人民間司法改革基金會備份。
